臺灣臺北地方法院民事小額判決
110年度店小字第616號
原      告  臺灣中小企業銀行股份有限公司

法定代理人  林謙浩  
訴訟代理人  朱品蓁  
被      告  吳雅莉（即林瑞神之繼承人）   

上列當事人間請求清償借款事件，本院於民國110年9月28日言詞
辯論終結，判決如下：
　　主　　　文
被告應於繼承被繼承人林瑞神之遺產所得之範圍內給付原告新臺
幣玖萬伍仟玖佰肆拾玖元，及如附表所示之利息、違約金。
訴訟費用新臺幣壹仟元由被告於繼承被繼承人林瑞神之遺產所得
內負擔。
本判決得假執行。但被告如以新臺幣玖萬伍仟玖佰肆拾玖元為原
告預供擔保，得免為假執行。
    事實及理由
壹、程序部分　　
一、本件原告於民國110年4月20日起訴時法定代理人為張志堅，
    並以林瑞神為被告，惟林瑞神於訴訟繫屬中之同年6月18日
    死亡、原告法定代理人亦於訴訟繫屬中變更為林謙浩，經原
    告於同年7月6日具狀聲明由新法定代理人林謙浩、被告承受
    訴訟等情，有卷附起訴狀、承受訴訟狀、林瑞神及被告戶籍
    謄本、家事事件查詢結果公告、新北市政府函、原告變更登
    記表可稽（本院卷第3、24至31、38頁），經核於法並無不
    合，應予准許。
二、按訴狀送達後，原告不得將原訴變更或追加他訴，但減縮應
    受判決事項之聲明及因情事變更而以他聲明代最初聲明者，
    不在此限。民事訴訟法第255條第1項第3款、第4款分別定有
    明文。經查，原告起訴時原請求林瑞神給付新臺幣（下同）
    95,949元及利息、違約金，嗣於因林瑞神死亡而被告承受訴
    訟僅請求被告在繼承林瑞神遺產所得之範圍內負償還之責，
    並減縮違約金起算日為自110年1月19日起算，核與前開規定
    相符，亦應准許。
貳、實體部分　　
一、原告主張：林瑞神於109年5月15日向伊借款100,000元，約
    定借款期間3年，自撥款日起以每個月為1期，共分36期，前
    6個月按月付息，其後依年金法按月平均攤還本息，利息按
    中華郵政股份有限公司2年期定期儲金機動利率加週年利率1
    %機動計算（現為週年利率1.845%），如林瑞神未按期還本
    付息時，伊得主張全部債務視為到期，並就逾期在6個月以
    內者，按上開借款利率10%，超過6個月者，按上開利率20%
    收取違約金，惟每次違約狀態最高連續收取期數為9期。詎
    林瑞神自110年1月18日即未依約還款，尚欠95,949元及如附
    表所示之利息、違約金未清償，嗣林瑞神於110年6月18日死
    亡，被告為其繼承人，自應於繼承被繼承人林瑞神之遺產所
    得內就上開債務負清償責任，爰依消費借貸契約及繼承之法
    律關係提起本訴，並聲明：如主文第1項所示。
二、被告則以：對原告之請求沒有意見，惟林瑞神有數債權人，
    其遺產扣除喪葬費用後之餘額尚須分配等語。
三、經查，原告上開主張之事實，業據提出勞工紓困貸款契約、
    帳務明細、放款利率歷史資料表、家事事件公告查詢單、被
    告戶籍謄本為證（本院卷第4至8、29至30、38頁），且為被
    告所不爭，自堪信為真實。至被告陳稱林瑞神尚有其他銀行
    欠款，與本件請求成立與否並無影響，僅為原告債權嗣後如
    何就林瑞神遺產受分配之問題，被告如需釐清林瑞神債務及
    進行遺產分配，得另依民法第1156條以下之陳報遺產清冊程
    序辦理，併予說明。
四、從而，原告依消費借貸契約及繼承之法律關係，請求被告給
    付如主文第1項所示之金額，為有理由，應予准許。
五、本件係依小額程序為被告敗訴之判決，依民事訴訟法第436
    條之20規定，應依職權宣告假執行；並依同法第392條第2項
    規定，依職權為被告如預供擔保，得免為假執行之宣告。
六、訴訟費用負擔之依據：民事訴訟法第78條。並依職權確定本
    件訴訟費用額為1,000元（即裁判費）如主文第2項所示。
中　　華　　民　　國　　110 　年　　10　　月　　12　　日
                  新店簡易庭法  官　林志煌
上正本證明與原本無異。
如不服本判決，應於判決送達後20日內向本庭（231204新北市○○
區○○路0段000號）提出上訴狀（須按他造當事人之人數附繕本）
，並表明上訴理由（上訴理由應表明：一、原判決所違背之法令
及其具體內容。二、依訴訟資料可認為原判決有違背法令之具體
事實），如於本判決宣示後送達前提起上訴者，應於判決送達後
20日內補提上訴理由書（須附繕本），如未於上訴後20日內補提
合法上訴理由書，法院得逕以裁定駁回上訴。
如委任律師提起上訴者，應一併繳納上訴審裁判費。
中　　華　　民　　國　　110 　年　　10　　月　　12　　日
                            書記官  陳柏志
附表：（金額單位均為新臺幣）　
編號  1 項目  勞工紓困貸款（帳號：000-00-00000-0） 申請日或核貸日  民國109年5月15日 利息 計息本金 95,949元  週年利率 1.845%  起訖日 民國110年1月18日起至清償日止 違約金 計算方式 其逾期在6個月以內者，並按上開利率10%，超過6個月者，按上開利率20%計付，最高連續收取期數為9期。  起訖日 民國110年1月19日起至清償日止